臺灣新竹地方法院刑事判決
111年度原易字第14號
公  訴  人  臺灣新竹地方檢察署檢察官
被      告  吳宏傑



指定辯護人  本院公設辯護人周凱珍  
上列被告因竊盜案件，經檢察官提起公訴（111年度偵字第113號
），被告於本院準備程序中，就被訴事實為有罪之陳述，經本院
告知簡式審判程序意旨，並聽取公訴人、被告及其辯護人之意見
後，裁定依簡式審判程序審理，並判決如下：
    主  文
吳宏傑犯踰越安全設備侵入住宅竊盜未遂罪，處有期徒刑肆月，
如易科罰金，以新臺幣壹仟元折算壹日。
    事  實
一、吳宏傑意圖為自己不法之所有，於民國110年9月18日上午10
    時許，騎乘車牌號碼000-0000號普通重型機車至址設新竹縣
    ○○鄉○○路0段000巷0弄0號之民宅旁，踰越未上鎖之倉庫窗戶
    進入該民宅，在該民宅1、2樓房間內著手搜尋財物；嗣吳宏
    傑遭該民宅住戶潘瑩臻發現並質問，始逃出屋外，而未竊得
    任何財物。員警獲報後，循線查得吳宏傑騎乘之上開機車，
    並採取該機車右握把上跡證送內政部警政署刑事警察局鑑定
    比對DNA-STR型別與吳宏傑相符而查獲。
二、案經潘瑩臻訴由新竹縣政府警察局新湖分局報告臺灣新竹地
    方檢察署檢察官偵查起訴。　　
    理  由
一、上揭犯罪事實，業據被告吳宏傑於警詢、偵查、本院準備程
    序及簡式審判程序中均坦承不諱（見偵卷第5至6頁、第47至
    48頁，本院卷第59至63頁、第67至76頁），核與告訴人潘瑩
    臻於警詢中之指述大致相符（見偵卷第7至8頁），並有山崎
    派出所警員110年9月18日製作之職務報告1份、員警現場勘
    察報告1份、內政部警政署刑事警察局110年11月15日刑生字
    第1108005521號鑑定書影本1份、現場照片9張、監視器影像
    翻拍照片5張等件附卷可佐（見偵卷第4頁、第11至13頁、第
    13至14頁、第16至17頁、第18至23頁），足認被告上開任意
    性之自白與事實相符，堪以採信。綜上，本案事證明確，被
    告犯行洵堪認定，應依法論科。
二、論罪科刑：
（一）按刑法第321條第1項第2款規定將「門窗」、「牆垣」、
      「其他安全設備」並列，則所謂「門窗」應專指門戶而言
      ，指分隔住宅或建築物內外之出入口大門而言。而所謂「
      其他安全設備」，指門窗、牆垣以外，依社會通常觀念足
      認為防閑之一切設備者，即屬相當（最高法院25年度上字
      第4168號、45年度台上字第210號判決要旨參照）。查被
      告係從未上鎖之倉庫窗戶翻越進入上開住宅內，故核被告
      所為，係犯刑法第321條第2項、第1項第1款、第2款之踰
      越安全設備侵入住宅竊盜未遂罪。公訴意旨雖認被告係犯
      毀越門窗侵入住宅竊盜未遂罪嫌，尚有未洽，然因踰越門
      窗及安全設備均屬同款之加重條件，自無庸變更起訴法條
      ，附此敘明。
（二）檢察官雖主張被告構成累犯，惟並未具體指出證明方法，
      自難認其確實符合累犯之要件（最高法院110年度台上字
      第5660號判決意旨參照）；且司法院大法官釋字第775號
      解釋意旨所提出之「特別惡性」、「刑罰反應力薄弱」等
      累犯加重要件既然均屬於人格責任論之特別預防目的，本
      應以個案中可認為行為人具有極為明顯且特殊之不法與罪
      責非難必要為其前提較妥，而非由法院在現有刑事司法能
      量實際上難以判定行為人個人情狀有無固有缺陷的前提下
      逕予擅斷，故相關前科紀錄於量刑審酌中之素行部分予以
      參考即為已足。
（三）被告雖已著手於竊盜行為之實行，然未竊得財物，其犯罪
      尚屬未遂，爰依刑法第25條第2項之規定，按既遂犯之刑
      度減輕其刑。
（四）爰審酌被告前有竊盜之科刑紀錄，竟仍不思守法自制，循
      正當途徑獲取所需，竟貪圖一己之私而竊取他人財物，顯
      不尊重他人之財產法益，對於社會治安及民眾財產安全產
      生危害，應予非難，然念及被告犯後自警詢、偵查迄本院
      審理中均坦承犯行之態度，兼衡其自述高中肄業之教育程
      度、先前從事過鐵工，未婚無子女，執行前與母親、弟弟
      、妹妹及叔叔同住，家庭經濟狀況小康等一切情狀（本院
      卷第71頁），量處如主文所示之刑，並諭知易科罰金之折
      算標準。　　　
據上論斷，應依刑事訴訟法第273條之1第1項、第299條第1項前
段，判決如主文。
本案經檢察官陳郁仁提起公訴，檢察官葉益發到庭執行職務。
中　　華　　民　　國　　111 　年　　8 　　月　　23　　日
                  刑事第七庭      法　官      王榮賓
以上正本證明與原本無異。
如不服本判決應於收受送達後20日內向本院提出上訴書狀，並應
敘述具體理由；其未敘述上訴理由者，應於上訴期間屆滿後20日
內向本院補提理由書（均須按他造當事人之人數附繕本）「切勿
逕送上級法院」。告訴人或被害人如對於本判決不服者，應具備
理由請求檢察官上訴，其上訴期間之計算係以檢察官收受判決正
本之日期為準。
中　　華　　民　　國　　111 　年　　8 　　月　　23　　日
                                  書記官      蘇鈺婷